臺灣臺北地方法院刑事判決　　　　　　　100年度訴字第541號
公　訴　人　臺灣臺北地方法院檢察署檢察官
被　　　告　何妮倫
上列被告因偽造文書案件，經檢察官提起公訴（一○○年度偵字
第一三五五號），本院判決如下：
    主  文
何妮倫行使偽造私文書，足以生損害於他人，處有期徒刑肆月，
如易科罰金，以新臺幣壹仟元折算壹日。
    事  實
一、何妮倫係王偉任之前女友，於民國九十七年四月初與王偉任
    分手後，明知其未得王偉任之授權及同意，仍基於行使偽造
    準私文書之犯意，於如附表所示之時間、地點，以網際網路
    連結至臺灣奇集集股份有限公司（下稱奇集集公司）之Kiji
    ji免費分類廣告網站（下稱奇集集公司網站），以其向網路
    家庭國際資訊股份有限公司（下稱網路家庭公司）申請之「
    sunny1997@pchome.com.tw 」電子郵件信箱登錄後，再以「
    nilun2001 」帳號，冒用王偉任之名義，並使用王偉任之住
    家電話、行動電話及辦公室電話號碼等聯絡資料，刊登如附
    表所示之文章，以偽造完成王偉任有申請該服務或資訊之意
    思表示準私文書，並由網際網路傳送至奇集集網站而行使之
    ，使不特定多數人誤以為王偉任有意申請該服務或資訊，而
    撥打電話予王偉任，足生損害於王偉任及奇集集公司對於客
    戶刊登文章管理之正確性。
二、案經王偉任之父王萬珍告發由臺灣板橋地方法院檢察署（下
    稱板橋地檢署）呈請臺灣高等法院檢察署檢察長核轉臺灣臺
    北地方法院檢察署（下稱臺北地檢署）檢察官偵查起訴。
    理  由
壹、程序方面：
一、按被告以外之人於審判外之言詞或書面陳述，除法律有規定
    者外，不得作為證據。又按除刑事訴訟法第一百五十九條之
    一至同條之三情形外，一、除顯有不可信之情況外，公務員
    職務上製作之紀錄文書、證明文書。二、除顯有不可信之情
    況外，從事業務之人於業務上或通常業務過程所須製作之紀
    錄文書、證明文書。三、除前二款之情形外，其他於可信之
    特別情況下所製作之文書，該等文書亦得為證據，刑事訴訟
    法第一百五十九條及第一百五十九條之四分別定有明文。經
    查：
  (一)本案奇集集公司九十七年八月六日臺灣Kijiji第○九七○○
    ○○○二一號函暨其附件、九十八年一月十五日臺灣Kijiji
    第○九八○○○○○○三號函暨其附件（見臺北地檢署九十
    七年偵字第二一○一八號卷第四五頁至第四九頁、第六八頁
    至第九四頁）、網路家庭公司九七網家法字第二三七號函暨
    其附件（見板橋地檢署九十七年偵字第二○三三二號卷第一
    一○頁至第一一二頁）、香港商雅虎資訊股份有限公司臺灣
    分公司（下稱雅虎公司）九十七年八月十二日雅虎資訊（九
    七）字第○一○九六號函暨其附件、一○○年七月五日雅虎
    資訊（一○○）字第○二六七四號函暨其附件（見板橋地檢
    署九十七年偵字第二○三三二號卷第六五頁至第一○九頁，
    本院卷第九四至九五頁）、中華電信股份有限公司客服處二
    客服第七作業中心（下稱中華電信公司）二客七作第000
    00000000號回覆單及第00000000000號
    回覆單（見臺北地檢署九十七年偵字第二一○一八號卷第三
    六頁至第四二頁及本院卷第九六頁至第一○四頁），均屬被
    告以外之人在審判外之書面陳述，依刑事訴訟法第一百五十
    九條第一項之規定，原則上不具證據能力；惟該等資料分別
    係奇集集公司、網路家庭公司、雅虎公司及中華電信公司內
    從事業務之人，根據電腦先前所儲存之資料製作並予以列印
    ，該等公司資料係根據事業主體之業務過程不間斷、有規律
    而準確之記載，正確性較高，且紀錄係完成於業務終了前後
    ，無預見日後可能會被提供作為證據之偽造動機，依刑事訴
    訟法第一百五十九條之四第二款之規定，該等資料均具有證
    據能力。
  (二)勞工保險局一○○年十月二十四日保承資字第一○○一○四
    五六○九○號函暨其附件（見本院卷第一三六頁至第一三七
    頁），為被告以外之人，即勞工保險局人員在審判外之書面
    陳述，屬於傳聞證據，依刑事訴訟法第一百五十九條第一項
    之規定，原無證據能力，惟此係公務人員，依被保險人之投
    保資料所為之例行性填載，且係處於經常可受公開檢查下之
    文書，應屬第一百五十九條之四第一款之公務員職務上所製
    作之證明文書，而有證據能力。
  (三)英屬維京群島商星通國際股份有限公司臺灣分公司（下稱星
    通公司）九十八年一月十九日聲明異議狀（見臺北地檢署九
    十七年偵字第二一○一八號卷第五二頁至第五三頁），屬被
    告以外之人於審判外之書面陳述，為傳聞證據，且非屬該公
    司業務過程不間斷、有規律而準確之記載，而被告於本院審
    理時亦不同意作為證據使用（見本院卷第一四三頁），故無
    刑事訴訟法第一百五十九條之四第二款及第一百五十九條之
    五傳聞法則例外規定之適用，不具證據能力。
二、又按被告以外之人於審判外之陳述，雖不符合同法第一百五
    十九條之一至第一百五十九條之四之規定，但經當事人於審
    判程序同意作為證據，法院審酌該言詞陳述或書面陳述作成
    時之情況，認為適當者，亦得為證據；另當事人、代理人或
    辯護人於法院調查證據時，知有第一百五十九條第一項不得
    為證據之情形，而未於言詞辯論終結前聲明異議者，視為有
    前項之同意，刑事訴訟法第一百五十九條之五定有明文。查
    本判決其餘所引用之證據，部分屬傳聞證據，該等證據之證
    據能力，當事人於本院準備程序及審判期日中均未予爭執，
    且迄至言詞辯論終結前亦未再聲明異議，本院審酌該等言詞
    陳述及書面陳述作成時之情況，並無不宜作為證據之情事，
    依刑事訴訟法第一百五十九條之五之規定，自得作為證據。
三、如附表編號一至四所示文章（見板橋地檢署九十七年偵字第
    二○三三二號卷第十、十三、十五至十七頁），均為被告所
    製作（詳如後述），均非供述證據，而無傳聞法則之適用，
    且與本案待證事實具有關聯性，亦非公務員違法取得之物，
    自有證據能力。
貳、實體方面：
一、證據之認定：
    訊據被告何妮倫矢口否認有何行使偽造私文書之犯行，辯稱
    ：附表編號一至四所示之文章，因事隔多年，是否係伊所為
    ，伊已不復記憶，又伊雖於九十幾年間有申請「sunny1997@
    pchome.com.tw 」之電子郵件信箱，但伊較常使用雅虎公司
    之電子郵件信箱，故伊不確定有無於九十七年間使用上開pc
    home之信箱，且伊雖曾至臺北市大安區○○○路○段一四八
    號七樓星通公司應徵，然不代表有在該公司上班，並使用該
    公司網際網路刊登如附表編號一至三所示之文章，況伊並不
    知悉上開行為已構成犯罪，應無主觀之犯意，再伊之上開行
    為業經不起訴處分及判決確定，本案起訴於法不合云云。惟
    查：
  (一)本案以被害人王偉任名義在奇集集公司網站刊登如附表編號
    一至四所示文章者，並非王偉任本人，亦非經其同意或授權
    之人所為，且該等文章內所記載「（○三）0000000
    ﹡二三六二」為王偉任九十七年間辦公室電話號碼，「00
    00000000、0000000000」分別為王偉任
    九十七年間所使用之行動電話號碼，「00000000、
    00000000」分別係王偉任九十七年間住家之電話號
    碼等節，業據證人王偉任於本院審理時證述明確（見本院卷
    第一四○頁反面至一四一頁反面）及遠傳資料查詢一紙附卷
    可稽（見本院卷第一一九頁）；又如附表編號一至四所示文
    章之刊登者，所使用之電子郵件信箱均為「sunny1997@pcho
    me.com.tw 」，且上開文章內容張貼於網站後，該等文章內
    容並無增修之紀錄之情，有網路家庭公司九七網家法字第二
    三七號函、奇集集公司九十七年八月六日臺灣Kijiji第○九
    七○○○○○二一號函及九十八年一月十五日臺灣Kijiji第
    ○九八○○○○○○三號函各一份附卷可稽，足認附表編號
    一至四所示之文章均係「sunny1997@ pchome.com.tw」電子
    郵件信箱之申請者所為，堪以認定。
  (二)又「sunny1997@pchome.com.tw 」電子郵件信箱之申請人，
    其申請資料所示之姓名為被告更名前所使用之原名，其上之
    身分證統一編號亦與被告之身分證統一編號相符，且所刊載
    之聯絡電話及行動電話即0000000000號亦為被告
    所使用之門號，又上開申請資料之其他電子郵件信箱欄位登
    載為「jaguar5419@yahoo.com.tw 」，該電子郵件信箱申請
    名義人為「楊秋雲」，與被告母親之姓名相同等情，為被告
    所是認（見臺北地檢署九十九年他字第二○九七號卷第三二
    頁、本院卷第一四二頁反面及第一四四頁），並有網路家庭
    公司九七網家法字第二三七號函暨其附件及雅虎公司一○○
    年七月五日雅虎資訊（一○○）字第○二六七四號函暨其附
    件各一份附卷可考；另「sunny1997@pchome.com.tw 」電子
    郵件信箱申請者於九十七年六月間利用電腦網路設備上網時
    ，有使用星通公司、英屬維京群島商士德文化事業股份有限
    公司臺灣分公司（下稱士德公司）、財團法人行天宮文教發
    展促進基金會（下稱行天宮基金會）及財團法人臺北行天宮
    附設玄空圖書館（下稱行天宮圖書館）所申請之IP位置，此
    與被告平時使用電腦網路設備上網之地點相同（詳如理由貳
    之一之(三)所述），且「jaguar5419@yahoo.com.tw 」電子郵
    件信箱申請者於申請時登錄之IP位置「五九．一二四．五九
    ．二一○」即係行天宮基金會所申請之IP位置，亦有網路家
    庭公司九七網家法字第二三七號函暨其附件及雅虎公司一○
    ○年七月五日雅虎資訊（一○○）字第○二六七四號函暨其
    附件各一份在卷可參，是依上開證據綜合印證，足認「sunn
    y1997@pchome.com.tw 」電子郵件信箱確係由被告所申請，
    且於九十七年六月間仍由被告使用無訛。
  (三)再者，依雅虎公司九十七年八月十二日雅虎資訊（九七）字
    第○一○九六號函及網路家庭公司九七網家法字第二三七號
    函所附之IP登入位址表以觀，被告分別於九十七年六月二日
    下午五時七分三十二秒及同日下午五時三十八分四十六秒間
    ，利用行天宮基金會（址設臺北市松山區○○○路一二○巷
    九號三樓）、行天宮圖書館（址設臺北市松山區○○○路一
    二○巷九號一樓）之電腦網路設備IP位置「五九．一二四．
    五九．二一○」、「二一一．七五．二二．四二」，以其帳
    號「nilun2001 」登入雅虎公司網站，而被告於同日下午五
    時二十分五十八秒經IP位置「五九．一二四．五九．二一○
    」以「sunny1997@pchome.com.tw 」電子郵件信箱登錄奇集
    集公司網站張貼如附表編號四所示之文章，衡情被告張貼該
    文章前約十三分鐘，及後約十七分鐘分均在臺北市松山區○
    ○○路一二○巷九號使用網際網路，其張貼時間密接、IP位
    置相同，被告應無離去該處另使用網際網路之理，顯見該文
    章確係被告在臺北市松山區○○○路一二○巷九號三樓之電
    腦網路設備上網張貼。另被告於九十七年六月五日上午九時
    五十五分十二秒至下午七時二十九分十四秒間，及九十七年
    六月六日上午十一時四十三分五十三秒至下午一時五十九分
    四十三秒間，曾多次利用申裝地址為臺北市大安區○○○路
    ○段一四八號七樓之電腦網路設備IP位置「二二○．一三○
    ．一八一．一一三」、「五九．一二○．九．七六」，以帳
    號「nilun2001 」登入雅虎公司網站，其中九十七年六月五
    日上午十一時四十三分二十九秒由IP位址「五九．一二四．
    五九．二一○」，九十七年六月五日下午六時四十分五十三
    秒由IP位址「二二○．一三○．一八一．一一三」，九十七
    年六月六日下午十二時四十九分二十一秒及一時二十九分五
    十六秒由IP位址「二二○．一三○．一八一．一一三」，分
    別以帳號「nilun2001 」登入雅虎公司網站，而上開登錄時
    間點與被告分別經IP位置「二二○．一三○．一八一．一一
    三」、「五九．一二○．九．七六」以「sunny1997@pchome
    .com.tw 」電子郵件信箱登錄奇集集公司網站張貼如附表編
    號三、二、一所示文章之張貼時間密接、IP位置相同，被告
    應無離去該處另使用網際網路之可能，足證上開文章確係被
    告在臺北市大安區○○○路○段一四八號七樓以電腦網路設
    備張貼。況IP位址「二二○．一三○．一八一．一一三」、
    「五九．一二○．九．七六」分別係士德公司、星通公司所
    申請，而上開二IP位址之申裝及寄帳地址均為臺北市大安區
    ○○○路四段一四八號七樓，且被告於九十七年六月四日至
    同年月六日間，經士德公司以被告為被保險人投保勞工保險
    ，有勞工保險局一○○年十月二十四日保承資字第一○○一
    ○四五六○九○號函、中華電信股份有限公司客服處二客服
    第七作業中心二客七作第00000000000、000
    00000000號回覆單在卷可考，益證被告刊登附表編
    號一至三文章時，應係在臺北市大安區○○○路○段一四八
    號七樓所為。
  (四)至被告雖以前詞置辯，然被告就是否曾以「nilun2001 」帳
    號在奇集集公司網站刊登附表編號一至四之文章一事，先於
    檢察官訊問時供承：伊於二、三年前有在奇集集公司網站上
    使用「nilun2001 」帳號，附表編號一至四之文章均係伊以
    上開帳號刊登等語（見臺北地檢署九十九年他字第二○九七
    號卷第三二至三三頁），復於本院準備程序訊問時供稱：「
    sunny1997@ pchome.com.tw」帳號係伊所申請，附表編號一
    至四之文章好像係伊所刊登，但刊登之內容伊已忘記等語（
    見本院卷第六四頁反面至六五頁），迄本院審理時翻異前詞
    ，改稱：伊沒有印象刊登附表編號一至四之文章，伊於九十
    七年間亦無使用「sunny1997@pchome.com.tw 」之電子郵件
    信箱云云（見本院卷第一四二頁正反面），是被告此部分前
    後供述不一，其嗣後否認犯行，是否可採，已非無疑，復觀
    諸被告「nilun2001 」雅虎公司帳號於九十七年六月二日、
    五日及六日之使用情形，與附表編號一至四文章之刊登狀況
    ，兩者使用時間密接、IP登入位置與網際網路連線地點相同
    ，業如前述，足見被告確有以「sunny1997@pchome.com.tw
    」帳號登入奇集集公司網站刊登附表編號一至四之文章甚明
    ，是其前開所辨，要難採信。又按除有正當理由而無法避免
    者外，不得因不知法律而免除刑事責任，但按其情節得減輕
    其刑，刑法第十六條定有明文。而究有無該條所定情形而合
    於得免除其刑者，係以行為人欠缺違法性之認識，即以無違
    法性之認識為前提，且其欠缺違法性認識已達於不可避免之
    程度者，始足當之（最高法院九十二年臺上字第四四九七號
    判例意旨參照）。又所謂不可避免，應依行為人的社會地位
    、能力及知識程度等一切因素考量，判斷行為人是否得以意
    識到行為之違法，且當行為人對自己之行為是否涉及不法有
    疑慮時，即負有查詢之義務，不能恣意以不確定之猜測，擅
    斷主張自己之行為屬無法避免之禁止錯誤，否則倘若一律可
    主張欠缺不法意識而免責，無異鼓勵輕率，亦未符合社會良
    性之期待。查本案被告為專科畢業，行為時已屆二十九歲，
    且曾有工作經驗，有基本資料查詢結果及上開勞工保險局函
    文足憑，堪認被告已具有相當社會歷練及法治常識，應知悉
    非經本人同意或授權，不得逕以他人名義撰寫文章，從而，
    被告對於本案行使偽造文書之犯行，實難認欠缺違法性之認
    識，且未達不可避免之程度，自不得據此而阻卻其刑事責任
    ，是其辯稱：無主觀之犯意云云，亦難採信。再者，被告前
    因偽造文書等案件，經臺北地檢署檢察官以一○○年度偵字
    第一三五五號為不起訴處分，及因妨害名譽案件，經本院九
    十八年度易字第一五六七號判決判處應執行拘役五十日，核
    上開案件均與本案犯行無涉，有上開不起訴處分書、判決書
    及臺灣高等法院被告前案紀錄表各一份附卷可考（見本院卷
    第四、五頁及第十五至二九頁），本案自無重複起訴或判決
    之情，被告上開所辯，要屬無據。
  (五)綜上，被告確實有為如事實一所載之行使偽造如附表所示準
    私文書之犯行，其所為上開辯解，均屬事後卸責之詞，不足
    採信，本案事證明確，其犯行洵堪認定，應予依法論科。
二、論罪科刑之法律適用：
  (一)按在紙上或物品上之文字、符號、圖畫、照像，依習慣或特
    約，足以為表示其用意之證明者，關於偽造文書印文罪章及
    該章以外各罪，以文書論。錄音、錄影或電磁紀錄，藉機器
    或電腦之處理所顯示之聲音、影像或符號，足以為表示其用
    意之證明者，亦同，刑法第二百二十條定有明文。而其中「
    電磁紀錄」係指以電子、磁性或其他無法以人之知覺直接認
    識之方式所製成之紀錄，而供電腦處理之用者。查被告在奇
    集集公司網站上制作不實訊息之電磁紀錄，足以表示前開被
    冒用之名義人即王偉任出具該等文書用意之證明，自屬刑法
    第二百二十條第二項之準文書。核被告所為，係犯刑法第二
    百十六條、第二百二十條第二項、第二百十條之行使偽造準
    私文書罪。被告上揭偽造準私文書之低度行為，為行使偽造
    準私文書之高度行為所吸收，不另論罪。
  (二)又按數行為於同時同地或密切接近之時地實施，侵害同一法
    益，各行為之獨立性極為薄弱，依一般社會健全概念，在時
    間差距上，難以強行分開，在刑法評價上，以視為數個舉動
    之接續施行，合為包括之一行為予以評價，較為合理，則屬
    接續犯，而為包括之一罪（最高法院八十六年臺上字第三二
    九五號判例參照）。被告所為如附表編號一至四之犯行，係
    於九十七年六月二日至同年月六日間所為，附表編號一至三
    之行為地點均為臺北市大安區○○○路○段一四十八號七樓
    ，附表編號四之行為地點為臺北市松山區○○○路一二○巷
    九號三樓，是四次刊登文章之時間、空間具密接性，且其所
    冒用之名義人均為王偉任，行使之對象同為奇集集公司，所
    侵害之法益應屬同一，依一般社會通念，難以強行區分，各
    應論以接續犯一罪。
  (三)爰審酌被告與王偉任前為男女朋友關係，分手後不思理性處
    理雙方之關係，竟冒用王偉任之名義在網站刊登附表所示之
    文章，足生損害於王偉任及奇集集公司對客戶刊登文章管理
    之正確性，且犯罪後迄未與王偉任達成和解，又否認犯行、
    毫無悔意，兼衡其犯罪手段、品行、智識程度、被告與被害
    人平日之關係等一切情狀，量處如主文所示之刑，並諭知易
    科罰金之折算標準。
、不另為無罪諭知部分：
  (一)公訴意旨另以：被告於如附表所示之時間、地點，以電腦設
    備上網連線至奇集集公司之奇集集公司網站，以其向網路家
    庭公司申請之「sunny1997@pchome.com.tw 」電子郵件登錄
    後，以「nilun2001 」帳號，偽造如附表所示王萬珍之名義
    ，並使用王萬珍之住家電話號碼、行動電話，刊登如附表所
    示之不實分類廣告，佯以王偉任有意申請該服務或資訊，並
    以網際網路傳送至奇集集公司網站而行使之，使不特定多數
    人誤以為王偉任有意申請該服務或資訊，而撥打電話予王萬
    珍，足生損害於王萬珍。因認被告對王萬珍亦涉犯刑法第二
    百十六條、第二百二十條第二項、第二百十條之行使偽造準
    私文書罪嫌等語。
  (二)按犯罪事實應依證據認定之，無證據不得認定其犯罪事實。
    又不能證明被告犯罪者，應諭知無罪之判決，刑事訴訟法第
    一百五十四條第二項、第三百零一條第一項分別定有明文。
    又事實之認定，應憑證據，如未能發現相當證據，或證據不
    足以證明，自不能以推測或擬制之方法，為裁判基礎（最高
    法院四十年臺上字第八六號判例意旨參照）；且認定犯罪事
    實所憑之證據，雖不以直接證據為限，間接證據亦包括在內
    ，然而無論直接證據或間接證據，其為訴訟上之證明，須於
    通常一般之人均不致有所懷疑，而得確信其為真實之程度者
    ，始得據為有罪之認定，倘其證明尚未達到此一程度，而有
    合理之懷疑存在而無從使事實審法院得有罪之確信時，即應
    由法院為諭知被告無罪之判決（最高法院七十六年臺上字第
    四九八六號判例意旨參照）。
  (三)公訴人認被告有上開公訴意旨所指訴之犯行，係以王萬珍之
    指訴、附表所示四則文章、奇集集公司九十七年八月六日臺
    灣Kijiji第○九七○○○○○二一號函、九十八年一月十五
    日臺灣Kijiji第○九八○○○○○○三號函、網路家庭公司
    九七網家法字第二三七號函、雅虎公司九十七年八月十二日
    雅虎資訊（九七）字第○一○九六號函、中華電信公司二客
    七作第00000000000函及星通公司九十八年一月
    十九日聲明異議狀等件為其論據。訊據被告堅詞否認有何行
    使偽造準私文書之犯行，辯稱：伊從未冒用王萬珍之名義在
    網路上刊登文章等語。
  (四)經查，本案被告刊登附表編號一至四之文章，其冒用之名義
    人為王偉任，且該等廣告所行使之對象為奇集集公司，均與
    王萬珍無涉，再按刑事訴訟法第二百三十二條規定，犯罪之
    被害人，得為告訴；所稱被害人云者，固指因犯罪行為其權
    益受直接之侵害者而言，不包括因此項犯罪而間接或附帶受
    害之人在內。然其權益之受害，究係直接受害，抑間接或附
    帶受害，則應依告訴意旨所指訴之事實，從形式上觀察其權
    益能否直接受有損害之虞，為判斷之準據。查被告為附表編
    號二至四之文章明確表明冒用之名義人為王偉任，並記載王
    偉任之住家電話、辦公室電話及行動電話之號碼，又附表編
    號一之文章雖未載明王偉任之姓名，然該文章內容有表示王
    偉任之生日及住家電話、辦公室電話、行動電話之號碼，且
    上開四則文章均係使用第一人稱「我」之方式撰寫，足認被
    告為附表編號一至四所冒用之名義人均係王偉任，與王偉任
    之父王萬珍無關，揆諸前開規定，王萬珍自非本案之告訴人
    ，而屬告發人，檢察官於起訴書載稱王萬珍為告訴人，容有
    誤會。此外，復查無其他積極證據，足以證明被告有公訴意
    旨所指訴對告發人涉犯刑法第二百十六條、第二百二十條第
    二項、第二百十條之犯行，惟被告此部分若成立犯罪，與前
    揭業經本院論罪科刑之部分，係屬實質上一罪之關係，爰不
    另為無罪之諭知。
據上論斷，應依刑事訴訟法第二百九十九條第一項前段，刑法第
二百十六條、第二百二十條第二項、第二百十條、第四十一條第
一項前段，判決如主文。
本案經檢察官林易萱到庭執行職務。
中    華    民    國   100    年    11    月    18    日
                  刑事第九庭審判長法  官  林怡秀
                                  法  官  鄭富城
                                  法  官  溫祖明
上正本證明與原本無異。
如不服本判決應於收受送達後10日內向本院提出上訴書狀，並應
敘述具體理由；其未敘述上訴理由者，應於上訴期間屆滿後20日
內向本院補提理由書（均須按他造當事人之人數附繕本）「切勿
逕送上級法院」。告訴人或被害人如對於本判決不服者，應具備
理由請求檢察官上訴，其上訴期間之計算係以檢察官收受判決正
本之日期為準。
                                  書記官  李珮芳
中    華    民    國   100    年    11    月    18    日
附錄本案所犯法條全文
中華民國刑法第210條
（偽造變造私文書罪）
偽造、變造私文書，足以生損害於公眾或他人者，處 5 年以下
有期徒刑。
中華民國刑法第216條
（行使偽造變造或登載不實之文書罪）
行使第 210 條至第 215 條之文書者，依偽造、變造文書或登載
不實事項或使登載不實事項之規定處斷。
中華民國刑法第220條
（準文書）
在紙上或物品上之文字、符號、圖畫、照像，依習慣或特約，足
以為表示其用意之證明者，關於本章及本章以外各罪，以文書論
。
錄音、錄影或電磁紀錄，藉機器或電腦之處理所顯示之聲音、影
像或符號，足以為表示其用意之證明者，亦同。
附表
┌──┬─────┬─────────┬──────────────────┐
│編號│ 犯罪時間 │    上網地點      │刊登之分類廣告/標題/內容            │
├──┼─────┼─────────┼──────────────────┤
│一  │九十七年六│臺北市大安區忠孝東│編號：00000000              │
│    │月六日下午│路四段一四八號七樓│標題：尋找/ 徵求：我想要多了解一些保│
│    │一時三分二│                  │險來選擇                            │
│    │十秒      │                  ├──────────────────┤
│    │          │                  │內容：                              │
│    │          │                  │「我之前有買過壽險和郵政儲蓄險但保額│
│    │          │                  │不高想多了解一些保險產品我670210生週│
│    │          │                  │一到五8-18點打公司（03）0000000*2363│
│    │          │                  │0000000000 00-00點打住家00000000 000│
│    │          │                  │0000000 」                          │
├──┼─────┼─────────┼──────────────────┤
│二  │九十七年六│臺北市大安區忠孝東│編號：00000000              │
│    │月五日下午│路四段一四八號七樓│標題：我想找謝佩珊                  │
│    │六時四十八│                  ├──────────────────┤
│    │分十九秒  │                  │內容：                              │
│    │          │                  │「我在2 年前在yahoo 交友（編號：M057│
│    │          │                  │5232）認識謝佩珊但最近他換手機和關板│
│    │          │                  │了她住泰山165 高50公斤72年次水瓶座我│
│    │          │                  │想找她我叫王偉任公司電話：（03）3281│
│    │          │                  │688*2362 手機0000000000晚上可打09897│
│    │          │                  │55622 住家：00000000 00000000」     │
│    │          │                  │                                    │
├──┼─────┼─────────┼──────────────────┤
│三  │九十七年六│臺北市大安區忠孝東│編號：00000000              │
│    │月五日上午│路四段一四八號七樓│標題：尋找/徵求：我想要多學一些專業 │
│    │十一時四十│                  │      得電腦課程                    │
│    │八分十八秒│                  │      價格：請洽詢我                │
│    │          │                  ├──────────────────┤
│    │          │                  │內容：                              │
│    │          │                  │「王偉任在南亞科技公司當工程師想多學│
│    │          │                  │點較專業的電腦課程公司電話：（03）32│
│    │          │                  │81688*2362行動：0000000000住家：2944│
│    │          │                  │0000 00000000」                     │
├──┼─────┼─────────┼──────────────────┤
│四  │九十七年六│臺北市松山區敦化北│編號：00000000              │
│    │月二日下午│路一二○巷九號三樓│標題：我想找份兼差工作              │
│    │五時二十分│                  ├──────────────────┤
│    │五十八秒  │                  │內容：                              │
│    │          │                  │「王偉任在南亞科技公司當工程師但想找│
│    │          │                  │份兼差的工作來做因以後可能會想換其他│
│    │          │                  │工作做因目前想買車需要多點錢住家電話│
│    │          │                  │：00000000行動：0000000000請在週一到│
│    │          │                  │五早上9點-下午7點聯絡」             │
└──┴─────┴─────────┴──────────────────┘